---
format:
  set-template-pdf: default

params:
  i: 4 # Hier modifizieren: i gibt die Zeile der info Datei an und steht für einen Bericht (1: EzW, 2: KSW, 3: NUW, 4: Psych)
  zeitraum: SoSe25 # Hier modifizieren: Aktuelles Zeitraumskuerzel (z.B. SoSe24, WiSe24/25) fuer die Fusszeile
  report_title: Beispielbericht
  inkl.protokoll: FALSE # So lassen, wird nur von der Automatisierungsschleife genutzt 

color: bluegray
  # alternativ kann man eigene Farben über \definecolor definieren und sie "maincolor" und "tablecolor" nennen.
  # mögliche Farben: bluegray, greengray, darkblue, lightblue, darkgreen, lightgreen, violett, pink, red, orange (RPTU-Standardfarben)

title: "**{{< meta params.report_title >}}**"
lfoot: "Beispielbericht {{< meta params.zeitraum >}}"
---

```{r}
#| label: setup
#| include: FALSE


# ÄÖU richtig angezeigt? (Reopen with Encoding: UTF-8)

# FUNKTION DES CHUNKS:
# Pakete laden, Globale Variablen setzen und Datensätze/Funktionsdatei einlesen

#### A - PAKETE ####
#Mit der Pacman-Funktion werden die nötigen Pakete geladen und fehlende installiert. Bei Bedarf wird sie erweitert
suppressPackageStartupMessages(if(!require(pacman)){install.packages("pacman")})
pacman::p_load(tidyverse,
               devtools)

# Eigenes Paket aus github laden
if (!require(setanalysis)) {devtools::install_github("donvollb/setanalysis")}
library(setanalysis)


#### B - GLOBALE VARIABLEN ####

##### 1. Variable #####


# i Variable
if(exists("params")) i <- params$i # i gibt die Zeile der info Datei an und steht für einen Bericht (Anpassung im YAML)



###### Modifizierbare Werte ######

if(!exists("i")) i <- 1 # falls i nicht existiert, wird es auf 1 gesetzt


# Berichtart Variable -> # LVE, ABS, STUD, SHOWUP? 
  bericht <- "LVE"
      # Um welchen Bericht handelt es sich? # Diese Variable wird gewählt um bspw. das Farbchema zu setzten
      # WICHTIG: Einhalten der Abkürzung!
  
##### 2. Farbsetting #####
  
#Farbe der Balken/Text, unbedingt einstellen! -> automatisiert

if (bericht == "ABS")   setanalysis::change.analysis.defaults(color.bars = "#4c3575") # violett (Pflaume)
if (bericht == "STUD")  setanalysis::change.analysis.defaults(color.bars = "#77b6ba") # grüngrau (Ozean)
if (bericht == "SHOWUP")setanalysis::change.analysis.defaults(color.bars = "#6ab2e7") # hellblau (Tag)
if (bericht == "LVE")   setanalysis::change.analysis.defaults(color.bars = "#507289") # blaugrau (Schiefer)

  
##### 3. Einstellungen zu Grafiken #####

change.analysis.defaults(show.plot.sc = FALSE, # Plots der SC-Fragen anzeigen?
                         show.plot.mc = FALSE, # Plots der MC-Fragen anzeigen?
                         show.plot.sk = TRUE)  # Plots der SK-Fragen anzeigen?


##### 4. Chunk Einstellungen ####

knitr::opts_chunk$set(
  fig.align = 'center'
# 	comment = "",         Alle auskommentierten Einstellungen
# 	# dev = "cairo_pdf",  werden inwischen über die extension
# 	results = "asis",     yaml gelöst.
# 	echo = FALSE,
# 	warning = FALSE,
# 	message = FALSE
)


#### C - DATENSÄTZE LADEN ####


# Daten einlesen

# Beispieldatensatz aus {setanalysis}
data_all <- setanalysis::BspDaten
Info <- data_all$pInfo
data <- data_all$dataLVE # LVE-Test
# data <- data_all$dataSHOWUP # KOHORT Test
rm(data_all)


# "echte Daten"

# load(file="./Daten/Basisdaten.rda")
# Info <- read_delim("Info.csv", delim = ";", escape_double = FALSE, trim_ws = TRUE)

# Kennung in Integer umwandeln
data$Kennung<-as.integer(data$Kennung) # nur LVE
```
{{< pagebreak >}}

```{r}
#| label: inkl und platzhalter
#| include: FALSE

#+#################+#
#### PLATZHALTER ####
#+#################+#

FB_txt      <- Info$FB.txt[i]

# Falls notwendig einfügen, z.B.:
# Campus      <- Info$Campus[i] # brauchen wir das noch?


```

{{< pagebreak >}}

# Stichprobenbeschreibung 

**Stichprobe/Fachbereich:** `r Info$Stichprobe.txt[i]`

**Zeitraum:** `r Info$Zeitraum[i]`

\

**Anzahl insgesamt erstellter LVE-Umfragen o.g. Zeitraum:** `r Info$N.Umfragen.alle[i]`

**Anzahl LVE-Umfragen, die in diesen Bericht eingingen (Mindestrücklauf 3 Stimmen):** `r length(unique(data$Kennung))` (N~courses~)

**Anzahl Stimmen, die in diesen Bericht eingingen:** `r nrow(data)`
\
\

```{r}
#| label: ruecklauf
#| fig.height: 2
#| fig.width: 6
#| eval: !expr 'bericht == "LVE"'

cat("## Rücklauf  \n  \n")

boxplot.ruecklauf(data$Teilnehmer, kennung = data$Kennung)
writeLines("\n")

cat("*HINWEIS: Die Berechnung des Rücklaufs basiert auf den Angaben zur Teilnehmendenzahl \nbei der Anmeldung zur LVE und **kann deshalb >100%** ausfallen!*  \n  \n")
```

<!-- Brauchen wir sonst noch etwas für die Stichprobenbeschreibung? -->


{{< pagebreak >}}

```{r}
#| label: Datenselektion

# Hier ein Beispiel der LVE:

# Daten kopieren, damit daraus nach dem Bilden der Teilmengen die Labels entnommen werden können 
data.copy <- data

# Daten des entsprechenden Fachbereichs wählen
data <- data[which(data$Teilbereich == FB_txt), ] #}

 # Bachelordatensatz: Nehme alle, die bei einer der Fragen zu Bachelorabschlüssen etwas angekreut haben
data.b <- data[which(data$StuAbschl_1 != 0 | 
                     data$StuAbschl_2 != 0 | 
                     data$StuAbschl_3 != 0 | 
                     data$StuAbschl_4 != 0), ]

# Masterdatensatz: Nehme alle, die bei einer der Fragen zu Masterabschlüssen etwas angekreut haben
data.m <- data[which(data$StuAbschl_5 != 0 | 
                     data$StuAbschl_6 != 0 | 
                     data$StuAbschl_7 != 0), ]


# Übertrage die Labels
data <- sjlabelled::copy_labels(data, data.copy)
# TO-DO: Anders lösen

# Entferne die Kopie
rm(data.copy)
```

```{r}
#| label: Fachsem
#| fig.height: 5
#| fig.width: 10
#| eval: !expr 'bericht == "LVE"'

# TO-DO: schauen, wie es bei Kohortenbefragungen gelöst wird: Einheitlich machen

# Falls es im Bericht nicht jeweils auf eine Seite passt: "fig.height" oben im Chunk auf "4" stellen 
# (oder alternativ in den Daten alles über einem bestimmten Fachsemester in "höher als" zusammenfassen)

merge.fachsem(data$FachSemN)
cat("{{< pagebreak >}} \n  \n")

# merge.fachsem(data.b$FachSemN, cutoff = 12, group = "b")
# cat("{{< pagebreak >}} \n  \n")

# merge.fachsem(data.m$FachSemN, cutoff = 12, group = "m")
# cat("{{< pagebreak >}} \n  \n")

# Wirklich Aufschlüsselung nach Abschluss nötig?

```

# Veranstaltungsbewertungen: Kernfragen

```{r}
#| label: KF

cat("## Kernfragen: Items mit 6-stufiger Antwortskala  \n  \n")

# Falls man einen Fragetext ändern möchte (z.B. in Abkürzung)
# Hmisc::label(datensatz$beispiel) <- "" # In die Anführungsstriche neues Label (z.B. Abkürzung einfügen) 

tmp <- data[, c(
"KF_01",
"KF_02", 
"KF_03"
# "KFz_3_1N",
# "KF_04",
# "KFz_4_1N",
# "KF_05",
# "KF_06NN",
# "KF_07",
# "KF_08",
# "KFz_8_2N",
# "KFz_4_4NN",
# "KFz_4_3N",
# "KFz_3_2",
# "ap_rel"
)]

merge.multi.sk(tmp, # Objekt mit den Fragen
              kennung = data$Kennung, # Spalte aus Daten mit Kennungen
              number = 6,
              show.table = TRUE, # Soll eine Tabelle mit angezeigt werden? Default ist TRUE
             #fig.height = 12.5, # damit der Plot gleich breit ist wie die andern
              aggr = TRUE) #aggr = FALSE Sind die Daten bereits aggregiert? Default ist FALSE -> alte Funktionsdatei

cat("{{< pagebreak >}}  \n  \n")
```

```{r}
#| label: sk5 KF5
#| eval: false

cat("## Kernfragen: Items mit 5-stufiger Antwortskala  \n  \n")

merge.multi.sk(data$KF_10, number = 5, kennung = data$Kennung, aggr = TRUE)

cat(rep("\u200B  \n", 2)) # vertical space

merge.multi.sk(data[, c("KF_09Anfo", "KFz_4_5N")], number = 5, kennung = data$Kennung, aggr = TRUE)

cat("{{< pagebreak >}}  \n  \n")
```

```{r}
#| label: grade
#| eval: false

cat("# Gesamtbewertung  \n  \n")

# Gesamtnote
grade(data$GES_Note2, kennung = data$Kennung, show.table = TRUE)

cat(rep("\u200B  \n", 2)) # vertical space

# SoSe25: Lehrpreis jetzt bei Gesamtbewertung und für alle Fachbereiche
merge.multi.sk(data$LP, kennung = data$Kennung, number = 6, aggr = TRUE)

cat("{{< pagebreak >}}  \n  \n")
```

```{r}
#| label: wlpres
#| fig.height: 3.5
#| fig.width: 7
#| eval: false

cat("# Angaben zu Workload und Gruppengröße \n  \n")

merge.multi.sk(data$V3_B, kennung = data$Kennung, aggr = TRUE)
cat(rep("\u200B  \n", 2)) # vertical space
merge.multi.sk(data$V3_C, kennung = data$Kennung, aggr = TRUE)

merge.sc(data$V3_D)
cat("{{< pagebreak >}}  \n  \n")
merge.sc(data$V3_E)
cat("{{< pagebreak >}}  \n  \n")

merge.wl(WL = data$WL_01, kennung = data$Kennung)

cat(rep("\u200B  \n", 2)) # vertical space
cat("\n")

merge.wl(WL = data$WL_02, kennung = data$Kennung)
cat("{{< pagebreak >}}  \n  \n")
```

# Erläuterungen und Hinweise

## Legende zu Tabellen

```{r}
#| label: legende tabelle
#| fig.height: 2.7
#| fig.width: 10

# Beispiel Tabelle
bsp.table.stat()
```

-   *"NA"* - steht für fehlende Werte bzw. keine Angabe
-   *"Prozent (%)"* - prozentuale Häufigkeit, bezieht sich auf alle Werte inkl. NA
-   *"gültige %"* - prozentuale Häufigkeit bei Ausschluss von NA

## Erläuterung zu Grafiken

Ein **Boxplot** (auch 'Box-Whisker-Plot', dt. Kastengrafik) ist ein Diagramm der Häufigkeitsverteilung, welches verschiedene Streuungs- und Lagemasse graphisch zusammenfasst. Der Boxplot besteht aus einer Box und 2 Linien ('Whisker', dt. Antennen genannt), die diese verlängern; der Strich in der Box repräsentiert den Median der Verteilung.

-   *Box*: Bereich, in dem die mittleren 50% der Daten liegen
-   *Median (MD)*: teilt das gesamte Diagramm in zwei Bereiche, in denen jeweils 50 % der Daten liegen
-   *Min/Max*: Ende des linken/rechten Whiskers (oder entferntester Ausreißer)

**Modus**: häufigste/r Angabe/Wert ~\[nicht in Beispiel-Abbildung!\]~

## Zusätzliche Hinweise

-   Die hier präsentierten Angaben sind zumeist **aggregierte Mittelwerte pro LVE** (jede LV geht also mit Ihrem Mittelwert pro Item ein). 'N~courses~' gibt dabei an, wie viele LV-Mittelwerte wiederum jeweils zusammengefasst wurden.

-   Bei Fragen, die mit **eckigen Klammertermen beginnen** (z.B. \[F\], \[BSc\], \[MSc\]), handelt es sich um FILTERFRAGEN: je nach vorheriger Angabe also für die Teilnehmer der Online-Umfrage ggf. nicht sichtbar \[kummulierte Prozent deshalb möglicherweise \<100\].

-   Manche Fragen wurden im **Multiple-Choice-Format** (Mehrfachnennung möglich \[MC\]) programmiert, können also Mehrfachantworten enthalten \[\~ kummulierte Prozent deshalb möglicherweise \>100\].


```{r}
#| label: Beispiel Boxplot
#| fig.height: 2.7
#| fig.width: 10

bsp.boxplot()
```

