---
title: "Bericht der Lehrveranstaltungsevaluation (LVE)"
subtitle: "Beispielbericht" # wird pro Bericht durch den Namen des Fachbereichs ersetzt
format: set-template-typst

lfoot: "LVE-Bericht SoSe 2025"  # Text links in der Fußzeile
accent_col: "#507289"           # Akzentfarbe für Layout und Grafiken (hier: RPTU blaugrau)

params:
  i: 1 # Zeile der Info-Tabelle, d. h. welcher Bericht erstellt wird (1 bis 4 = Fachbereiche)
---

```{r}
#| label: setup
#| include: false

library(setanalysis)

# Einstellungen -----------------------------------------------------------

# Beim Rendern kommen params und Akzentfarbe aus dem YAML-Kopf.
# Wird der Code direkt ausgeführt (z. B. in RStudio), gelten diese Ersatzwerte:
if (!exists("params")) params <- list(i = 1)
akzentfarbe <- rmarkdown::metadata$accent_col
if (is.null(akzentfarbe)) akzentfarbe <- setanalysis_defaults$color.bars

i <- params$i

change_analysis_defaults(
  color.bars   = akzentfarbe, # gleiche Farbe wie im Layout
  show.plot.sc = TRUE,        # Abbildungen bei Single-Choice-Fragen
  show.plot.mc = FALSE,       # Abbildungen bei Multiple-Choice-Fragen
  show.plot.sk = TRUE         # Abbildungen bei Skalenfragen
)

knitr::opts_chunk$set(fig.align = "center")


# Hilfsfunktionen ---------------------------------------------------------

# Zeilen auswählen, ohne die Attribute (Fragetext, Fragetyp, Antwortcodes) zu verlieren
zeilen_waehlen <- function(daten, auswahl) {
  neu <- daten[auswahl, , drop = FALSE]
  for (spalte in names(daten)) {
    mostattributes(neu[[spalte]]) <- attributes(daten[[spalte]])
  }
  neu
}

# Vertikaler Abstand aus einem Chunk heraus
abstand <- function(hoehe = "2em") cat("\n\n```{=typst}\n#v(", hoehe, ")\n```\n\n", sep = "")


# Daten -------------------------------------------------------------------

# Zufällig erzeugte Beispieldaten (siehe daten/beispieldaten_erzeugen.R);
# echte Daten z. B. mit evasys_read_data() einlesen
info  <- read.csv2("daten/lve_info.csv", fileEncoding = "UTF-8") # eine Zeile pro Bericht
daten <- readRDS("daten/lve.rds")                                # eine Zeile pro Stimme

# Nur die Stimmen aus dem Fachbereich dieses Berichts
daten <- zeilen_waehlen(daten, daten$Teilbereich == info$Teilbereich[i])
```

```{r}
#| label: titel

# Untertitel pro Bericht aus der Info-Tabelle (überschreibt den Wert im YAML-Kopf)
cat('\n---\nsubtitle: "', info$Stichprobe[i], '"\n---\n\n', sep = "")
```

# Stichprobenbeschreibung

**Stichprobe:** `r info$Stichprobe[i]` (fiktive Beispieldaten)

**Anzahl der Lehrveranstaltungen in diesem Bericht (Mindestrücklauf 3 Stimmen):** `r length(unique(daten$Kennung))`

**Anzahl der Stimmen in diesem Bericht:** `r nrow(daten)`

```{r}
#| label: ruecklauf

abstand()
cat("## Rücklauf\n\n")

merge_rueck(daten$Teilnehmer, kennung = daten$Kennung)
```

```{=typst}
#hinweis[Die Berechnung des Rücklaufs basiert auf der Teilnehmendenzahl, die bei der Anmeldung zur LVE angegeben wurde, und kann deshalb über 100 % liegen.]
```

{{< pagebreak >}}

```{r}
#| label: fachsemester

# Passt die Abbildung nicht auf eine Seite: fig.height verkleinern (Standard 5)
# oder mit cutoff alle Fachsemester ab einem Wert zusammenfassen (Standard 12)
merge_fachsem(daten$FachSemN)
```

{{< pagebreak >}}

# Veranstaltungsbewertung

```{r}
#| label: kernfragen

cat("## Kernfragen\n\n")

# Fragetext kürzen, falls nötig:
# attr(daten$KF_01, "label") <- "Didaktische Hilfsmittel waren hilfreich."

merge_aggr_sk(
  daten[, c("KF_01", "KF_02", "KF_03")],
  kennung = daten$Kennung,
  number  = 6,    # 6-stufige Antwortskala
  aggr    = TRUE  # erst Mittelwert je Lehrveranstaltung, dann über alle
)
```

{{< pagebreak >}}

# Gesamtbewertung

```{r}
#| label: gesamtnote

merge_grade(daten$Note, kennung = daten$Kennung)
```

{{< pagebreak >}}

# Rahmenbedingungen

```{r}
#| label: rahmenbedingungen

merge_sc(daten$V3_D)
```

```{=typst}
#hinweis[Bei dieser Frage wurden keine Mittelwerte je Lehrveranstaltung gebildet: n gibt die Anzahl aller Stimmen über alle Lehrveranstaltungen hinweg an.]
```

```{r}
#| label: workload

merge_wl(daten$WL, kennung = daten$Kennung)
```

{{< pagebreak >}}

# Erläuterungen und Hinweise

## Legende zu Tabellen

```{r}
#| label: legende-tabelle

bsp_table_stat()
```

```{=typst}
- #begriff[n] – Anzahl der Antworten bzw. der Lehrveranstaltungen
- #begriff[NA] – fehlende Werte bzw. keine Angabe
- #begriff[Prozent (%)] – prozentuale Häufigkeit, bezogen auf alle Werte einschließlich NA
- #begriff[gültige %] – prozentuale Häufigkeit ohne NA
```

## Erläuterung zu Grafiken

Ein **Boxplot** (Kastengrafik) fasst die Verteilung der Antworten zusammen. Er besteht aus einer Box und zwei Linien (Whisker), die sie verlängern; der Strich in der Box zeigt den Median.

```{=typst}
- #begriff[Box] – Bereich, in dem die mittleren 50 % der Werte liegen
- #begriff[Median (MD)] – teilt die Werte in zwei gleich große Hälften
- #begriff[Min/Max] – Ende des linken bzw. rechten Whiskers (oder entferntester Ausreißer)
```

```{r}
#| label: legende-boxplot

bsp_boxplot()
```

## Zusätzliche Hinweise

- Die Angaben sind meist **aggregierte Mittelwerte je Lehrveranstaltung**: Jede Lehrveranstaltung geht mit ihrem Mittelwert ein, n gibt die Anzahl der Lehrveranstaltungen an.
- Fragen im **Multiple-Choice-Format** (Mehrfachnennung möglich) können mehrere Antworten je Person enthalten; die Prozentwerte können sich deshalb auf über 100 % summieren.
