---
title: "Studieneingangsbefragung 2025"
subtitle: "Beispielbericht" # wird pro Bericht durch die Spalte Titel ersetzt
format: set-template-typst

lfoot: "Studieneingangsbefragung 2025"
accent_col: "#6ab2e7" # RPTU hellblau

params:
  i: 1 # Zeile der Berichtstabelle (1 = Master-Bericht mit allen Fragen, 2 bis 6 = einzelne Berichte)
  protokoll: "" # Pfad zur Protokolldatei; setzt alle-berichte-rendern.R, leer = kein Protokoll
---

```{r}
#| label: setup
#| include: false

library(setanalysis)

# Einstellungen -----------------------------------------------------------

# Beim Rendern kommen params und Akzentfarbe aus dem YAML-Kopf.
# Wird der Code direkt ausgeführt (z. B. in RStudio), gelten diese Ersatzwerte:
if (!exists("params")) params <- list(i = 1, protokoll = "")
akzentfarbe <- rmarkdown::metadata$accent_col
if (is.null(akzentfarbe)) akzentfarbe <- setanalysis_defaults$color.bars

change_analysis_defaults(
  color.bars    = akzentfarbe,
  show.plot.sc  = FALSE, # bei Single-Choice-Fragen nur Tabellen
  show.plot.mc  = FALSE, # bei Multiple-Choice-Fragen nur Tabellen
  show.plot.sk  = TRUE,  # bei Skalenfragen Tabelle und Abbildung
  open.appendix = TRUE   # offene Antworten im Anhang sammeln
)

knitr::opts_chunk$set(fig.align = "center")


# Hilfsfunktionen ---------------------------------------------------------

# Zeilen auswählen, ohne die Attribute (Fragetext, Fragetyp, Antwortcodes) zu verlieren
zeilen_waehlen <- function(daten, auswahl) {
  neu <- daten[auswahl, , drop = FALSE]
  for (spalte in names(daten)) {
    mostattributes(neu[[spalte]]) <- attributes(daten[[spalte]])
  }
  neu
}

# Antwortcodes einer Single-Choice-Frage in Antworttexte übersetzen (z. B. 2 → "Bachelor of Science (B.Sc.)")
antworttext <- function(x) names(attr(x, "labels"))[match(x, attr(x, "labels"))]

# Seitenumbruch aus einem Chunk heraus; "weak" vermeidet leere Seiten,
# wenn ein Abschnitt ausgelassen wird und zwei Umbrüche aufeinandertreffen
seitenumbruch <- function() cat("\n\n```{=typst}\n#pagebreak(weak: true)\n```\n\n")


# Welche Fragen kommen in diesen Bericht? ---------------------------------

# Berichtstabelle: eine Zeile pro Bericht (Merkmale wie Abschluss, Studiengang, Titel)
# Regeltabelle: eine Zeile pro Frage, z. B. inkl.1.3 = Abschluss == "Bachelor of Science (B.Sc.)"
# input_tabelle() berechnet daraus für jeden Bericht TRUE/FALSE je Frage und Abschnitt.
berichte <- input_tabelle("../daten/kohorte_berichte.xlsx", "../daten/kohorte_regeln.xlsx")
bericht <- berichte[params$i, ]

# inkl.1.1, inkl.1.2, …, header1, … als Variablen setzen;
# merge_*(…, nr = "1.2") fragt dann inkl.1.2 ab, Chunks nutzen eval: !expr header1
schalter <- grep("^(inkl|header)", names(bericht), value = TRUE)
list2env(as.list(bericht[schalter]), envir = environment())


# Daten -------------------------------------------------------------------

# Zufällig erzeugte Beispieldaten (siehe daten/beispieldaten_erzeugen.R)
daten <- readRDS("../daten/kohorte.rds")

# Nur Antworten mit Abschluss und Studiengang des Berichts ("alle" = keine Einschränkung)
if (bericht$Abschluss != "alle") {
  daten <- zeilen_waehlen(daten, antworttext(daten$abschluss) %in% bericht$Abschluss)
}
if (bericht$Studiengang != "alle") {
  daten <- zeilen_waehlen(daten, antworttext(daten$studiengang) %in% bericht$Studiengang)
}

# Anzahl der Stimmen ins Protokoll schreiben (nur beim Rendern über alle-berichte-rendern.R)
if (nzchar(params$protokoll)) {
  neu <- !file.exists(params$protokoll)
  write.table(data.frame(Code = bericht$Code, N = nrow(daten)), params$protokoll,
              sep = ";", row.names = FALSE, col.names = neu, append = !neu)
}

# Bei weniger als 10 Stimmen keinen Bericht erstellen
if (nrow(daten) < 10) knitr::knit_exit()
```

```{r}
#| label: titel

# Untertitel pro Bericht aus der Berichtstabelle (überschreibt den Wert im YAML-Kopf)
cat('\n---\nsubtitle: "', bericht$Titel, '"\n---\n\n', sep = "")
```

# Angaben zur Befragung

**Bericht:** `r bericht$Titel`

**Befragungszeitraum:** 01.10.2025 bis 15.11.2025 (fiktive Beispieldaten)

**Art der Befragung:** Online-Umfrage

**Anzahl der Stimmen in diesem Bericht:** `r nrow(daten)`

```{=typst}
#hinweis[Die Zuordnung zu den Berichten ergibt sich aus den Angaben der Teilnehmenden.]
```

{{< pagebreak >}}

```{r}
#| label: abschnitt-1
#| eval: !expr header1

cat("# 1. Studium\n\n")

merge_sc(daten$abschluss, nr = "1.1", digits = 0)

merge_sc(daten$studiengang, nr = "1.2", digits = 0)

merge_num(
  daten$zugang_note, nr = "1.3",
  xlab       = "Note der Hochschulzugangsberechtigung",
  cut.breaks = c(0, 1.4, 1.9, 2.4, 2.9, 3.4, 4),
  cut.labels = c("1,0 bis 1,4", "1,5 bis 1,9", "2,0 bis 2,4", "2,5 bis 2,9", "3,0 bis 3,4", "3,5 bis 4,0")
)

seitenumbruch()
```

```{r}
#| label: abschnitt-2
#| eval: !expr header2

cat("# 2. Information vor Studienbeginn\n\n")

merge_mc(daten[, paste0("info_", 1:5)], nr = "2.1", digits = 0)

merge_sk(daten$info_ausr, nr = "2.2", alt1 = "kann ich nicht beurteilen", alt1.num = 0)

seitenumbruch()
```

```{r}
#| label: abschnitt-3
#| eval: !expr header3

cat("# 3. Anmerkungen\n\n")

merge_open(daten$offen, nr = "3.1") # Überschrift und Link hier, Antworten im Anhang

seitenumbruch()
```

```{r}
#| label: anhang

# Gibt die gesammelten offenen Antworten aus und leert danach den Speicher.
# Gehört ans Ende jedes Berichts, auch wenn er keine offenen Fragen enthält.
appendix_open()
seitenumbruch()
```

# Erläuterungen und Hinweise

## Legende zu Tabellen

```{r}
#| label: legende-tabelle

bsp_table_stat()
```

```{=typst}
- #begriff[n] – Anzahl der Antworten
- #begriff[NA] – fehlende Werte bzw. keine Angabe
- #begriff[Prozent (%)] – prozentuale Häufigkeit, bezogen auf alle Werte einschließlich NA
- #begriff[gültige %] – prozentuale Häufigkeit ohne NA
```

## Erläuterung zu Grafiken

```{r}
#| label: legende-grafik

bsp_evasys_sk6()
```

## Zusätzliche Hinweise

- Fragen, die mit einem **Begriff in eckigen Klammern** beginnen (z. B. \[BACHELOR\]), sind Filterfragen: Sie wurden nur einem Teil der Teilnehmenden angezeigt.
- Fragen im **Multiple-Choice-Format** (Mehrfachnennung möglich) können mehrere Antworten je Person enthalten; die gültigen Prozentwerte können sich deshalb auf über 100 % summieren.
